最　高　行　政　法　院　裁　定
　　　　　　　　　　　　　　　　　　 94年度裁字第02597號
抗　告　人　丙○○○
　　　　　　　　　　　　送達代.
　　　　　　　　　　　　區○○.
相　對　人　勞工保險局
代　表　人　甲○
上列抗告人因與相對人間有關勞保事件，對於中華民國93年9月
30日臺北高等行政法院93年度簡字第752號裁定提起抗告，本院
裁定如下︰
　　主  文
抗告駁回。
抗告訴訟費用由抗告人負擔。
    理  由
一、按對於適用簡易程序之裁判提起上訴或抗告，須經最高行政
    法院許可，且該許可以訴訟事件所涉及之法律見解具有原則
    性者為限，行政訴訟法第235條定有明文。所謂訴訟事件涉
    及之法律見解具有原則性，係指該事件所涉及之法律問題意
    義重大，而有加以闡釋之必要情形而言，如對於行政命令是
    否牴觸法律所為之判斷，或就同類事件所表示之法律見解與
    其他高等行政法院或本院所表示之見解互相牴觸，有由本院
    統一法律上意見或確認其意見之必要情形屬之。
二、本件抗告人為申請加入勞工保險之人，其以76年8月4日工作
    中受傷致兩側膝部燙傷、壓碎傷，於88年12月30日（相對人
    收文日期：89年1月3日）檢附私立高雄醫學院附設中和紀念
    醫院76年9月25日及88年11月19日分別出具之勞工保險殘廢
    診斷書、健源聯合診所88年12月21日出具之診斷證明書（乙
    種），向相對人申請職業傷害殘廢給付。嗣抗告人於89年3
    月12日（相對人收文日期：89年3月16日）又以說明書向相
    對人聲明因其無法補具職業傷害證明，因此放棄職業傷害之
    申請，改申請普通傷害殘廢給付。案經相對人審查結果，以
    抗告人所患符合勞工保險殘廢給付標準表第140項第7等級，
    乃於89年4月29日以郵政匯票核付抗告人440日普通傷害殘廢
    給付計新台幣238,700元（相對人於89年5月5日匯入抗告人
    在高雄縣梓官鄉農會之帳戶），並以89年5月3日保給殘字第
    0891360345430號函知高雄縣園藝花卉業職業工會及副知抗
    告人。其後，抗告人主張其曾於88年12月30日向相對人申請
    職業傷害殘廢給付，相對人迄未處理及核給職業傷害殘廢給
    付等情，而於91年10月9日向勞工保險監理委員會申請審議
    ，經勞工保險監理委員會92年2月11日（91）保監審字第397
    2號審議駁回後，抗告人提起訴願，復經行政院勞工委員會
    92年5月27日勞訴字第0920014129號訴願決定駁回，提起行
    政訴訟。原審以：「相對人於原審法院93年6月2日行準備程
    序時，當庭提出抗告人88年12月30日勞工保險給付申請書、
    抗告人89年3月12日說明書，及勞工保險現金給付收據等資
    料原本，經細觀上開勞工保險給付申請書『請領人申請欄』
    及勞工保險現金給付收據所蓋『謝月春』印章，與抗告人89
    年3月12日說明書所蓋『謝月春』印章，均互核相符，而抗
    告人於93年5月27日已具狀請求本院免其親自到庭，則依相
    對人所提上開資料原本，堪認抗告人固於88年12月30日先向
    相對人申請職業傷害殘廢給付，惟其後抗告人亦於89年3月
    12日向相對人聲明放棄職業傷害殘廢給付之申請，改為普通
    傷害殘廢給付之申請，則本件已難謂抗告人仍存在有向相對
    人提出職業傷害殘廢給付之申請情事，核亦無抗告人所稱相
    對人有於法定期間內應作為而不作為之情形。」為理由，以
    裁定駁回抗告人之訴。
三、抗告意旨略謂：原審僅就所謂「說明書」之真疑審定，以程
    序裁定駁回抗告人之訴，對於斑斑可考發生於76年8月4日抗
    告人於工作中被熱鐵板壓傷兩腿之職業傷害事實，以及因同
    一事故抗告人於88年12月30日所提職業傷害殘廢給付申請案
    之合法性，均未詳加審酌，實有未洽。且原審推定該「說明
    書」之真正僅從「謝月春」印章比對即加以確認，無法理基
    礎，尚嫌薄弱。原審該項推定僅能說是該「說明書」之存在
    確為事實，然其法律效力是否全然充分？則極為可疑云云。
四、經核本件抗告人於提出職業傷害申請後，另以說明書聲明放
    棄職業災害之申請而改以普通傷害申請，業經原審查明，且
    經抗告人於抗告狀中自認，故相對人按抗告人89年3月12日
    所提說明書放棄職業傷害之申請，改申請普通傷害殘廢給付
    之內容而為處分，即無抗告人主張相對人有於法定期間應作
    為而不作為之情形，原審裁定以抗告人提起課予義務訴訟，
    難認合法，而予駁回，核其認事用法，並不違背論理及經驗
    法則。抗告人僅執陳詞就原審所為事實上之認定予以指摘，
    並未表明原裁定所涉及之法律見解，何以具有原則上之重要
    性，揆諸前開說明，自不合首揭規定，其抗告難謂合法，應
    予駁回。
五、依行政訴訟法第104條、民事訴訟法第95條、第78條，裁定
    如主文。
中　　華　　民　　國　　94　　年　　11　　月　  28　　日
                  第六庭審判長法  官　張　登　科
                              法  官　簡　朝　振
                              法  官　葉　百　修
                              法  官  高  秀  真
                              法  官　藍　獻　林
以  上  正  本  證  明  與  原  本  無  異
中　　華　　民　　國　　94　　年　　11　　月　　29　　日
　　　　　　　　　　　　　　　書記官　徐　忠　信
